ACORDAO-COMPLETO-2533925

ACÓRDÃO DE RELAÇÃO

ACÓRDÃO DE RELAÇÃO 2739/2022 ATA 16/2022 - SEGUNDA CÂMARA

Acórdão 2739/2022-TCU-Segunda Câmara
	VISTOS e relacionados estes autos de tomada de contas especial instaurada pelo Banco do Nordeste do Brasil S.A. (BNB) , em desfavor de Associação Brasileira de Engenharia Sanitária e Ambiental - ABES (CNPJ 33.945.015/0001-81) , Francisco Vieira Paiva (CPF: XXX.887.483-XX) e José Sydrião de Alencar Júnior (CPF: XXX.199.703-XX) , em razão de não comprovação da regular aplicação dos recursos do Convênio FUNDECI 2012/178 (peça 4) , firmado entre o BNB e ABES, e que tinha por objeto "execução do projeto intitulado mostra fotográfica das bacias hidrográficas do Ceará módulo: Itapipoca, visando promover uma Exposição Fotográfica que apresente as políticas públicas, iniciativas, tecnologias, projetos e soluções para a gestão das águas, com modelos práticos de uso, reuso e não-uso da água, de forma sustentável e socialmente responsável e as eventuais falhas no consumo de água que requerem correção e as consequências da não correção da rota de consumo exploratório desse recurso natural";
	Considerando os pareceres uniformes exarados pela Secretaria de Controle Externo de Tomada de Contas Especial às peças 74 a 76, corroborados pelo Ministério Público de Contas mediante parecer proferido pelo Subprocurador-Geral Paulo Soares Bulgarin à peça 77;
	Considerando que o BNB reconheceu a execução parcial do convênio (peças 7 e 21) ; e
	Considerando que o plano de trabalho não traz o detalhamento dos custos unitários de cada meta, restando impossível a quantificação exata da parcela não executada (peça 2) .
	ACORDAM os Ministros do Tribunal de Contas da União, reunidos em Sessão da 2ª Câmara, com fundamento no art. 143, inciso V, alínea "c", do Regimento Interno/TCU, em:
	a)  arquivar a presente tomada de contas especial, sem julgamento do mérito, com fundamento nos arts. 93 da Lei 8.443/1992, 169, inciso VI, 212 e 213 do RI/TCU c/c os arts. 6º, inciso I, e 19, caput, da IN/TCU 71/2012;
	b) dar ciência da deliberação aos responsáveis no presente processo e ao Banco do Nordeste do Brasil S.A.
1. Processo TC-Processo 047.818/2020-4 (TOMADA DE CONTAS ESPECIAL) 
	1.1. Responsáveis: Associacao Brasileira de Eng Sanitaria e Ambiental Abes (33.945.015/0001-81) ; Francisco Vieira Paiva (XXX.887.483-XX) ; Jose Sydriao de Alencar Junior (XXX.199.703-XX) .
	1.2. Órgão/Entidade: Banco do Nordeste do Brasil S.A..
	1.3. Relator: Ministro Antonio Anastasia.
	1.4. Representante do Ministério Público: Subprocurador-Geral Paulo Soares Bugarin.
	1.5. Unidade Técnica: Secretaria de Controle Externo de Tomada de Contas Especial (SecexTCE) .
	1.6. Representação legal: não há.
	1.7. Determinações/Recomendações/Orientações: não há.

Segunda Câmara

Banco do Nordeste do Brasil S.A..

Associacao Brasileira de Eng Sanitaria e Ambiental Abes (33.945.015/0001-81); Francisco Vieira Paiva (XXX.887.483-XX); Jose Sydriao de Alencar Junior (XXX.199.703-XX).

ANTONIO ANASTASIA

não há.

TOMADA DE CONTAS ESPECIAL (TCE)

Secretaria de Controle Externo de Tomada de Contas Especial (SecexTCE).